【裁判字號】    97,上訴,126
【裁判日期】    970414
【裁判案由】    違反毒品危害防制條例
【裁判全文】
臺灣高等法院臺南分院刑事判決         97年度上訴字第126號
    上  訴  人
    即  被  告  甲○○
上列上訴人因違反毒品危害防制條例案件，不服臺灣嘉義地方法
院九十六年度訴字第一０七七號中華民國九十六年十二月三十一
日第一審判決（起訴案號：臺灣嘉義地方法院檢察署九十六年度
毒偵字第一七八四號），提起上訴，本院判決如下：
    主      文
上訴駁回。
    事      實
一、甲○○於民國九十一年間曾因施用毒品案件，經原審法院以
    九十一年度毒聲字第八五九號裁定令入戒治處所施以強制戒
    治一年，嗣停止戒治交付保護管束後，又經原審法院以九十
    二年度毒聲字第八六八號裁定撤銷停止戒治，令入戒治處所
    施以強制戒治，而於民國九十三年一月九日執行完畢。另又
    曾因施用毒品案件，先後經原審法院判處有期徒刑八月、十
    月確定，而於民國九十四年八月九日因假釋付保護管束出監
    ，並於民國九十四年十月二十四日因假釋期滿未經撤銷假釋
    ，而以執行完畢論。詎其仍不知悔改，復於民國九十六年九
    月七日下午六時十五分許，經警查獲採驗其尿液前七十二小
    時內之某時，分別基於施用第一級毒品海洛因及施用第二級
    毒品甲基安非他命之犯意，在嘉義縣太保市○○里○○路○
    段十八巷三號其住處內，分別以將海洛因滲入水內，而後以
    注射針筒將之注入體內之方式，施用第一級毒品海洛因一次
    ，另又以將甲基安非他命置於錫箔紙上點火燒烤以吸食其煙
    霧之方式，施用第二級毒品甲基安非他命一次。嗣於民國九
    十六年九月七日下午六時十五分許，在嘉義縣水上鄉○○路
    五二八號，經警查獲並經其同意採集其尿液送驗後，始查獲
    上情。
二、案經嘉義縣警察局水上分局移送臺灣嘉義地方法院檢察署檢
    察官偵查起訴。
    理      由
一、上開犯罪事實業據上訴人即被告甲○○於警偵訊時及原審審
    理時坦承不諱，另其經警查獲時所採之尿液，經檢驗結果確
    呈嗎啡陽性（由於海洛因於人體會代謝成嗎啡，因此涉嫌海
    洛因之吸食者係檢驗其尿中之嗎啡反應）反應及甲基安非他
    命陽性反應等情，亦有正修科技大學超微量研究科技中心九
    十六年九月二十七日檢驗報告及應受尿液採驗人尿液檢體採
    集送驗紀錄表各一紙在卷可稽，足証被告之自白顯無瑕疵，
    且與事實相符，其上開供述自足資為裁判之依據，是被告罪
    証已明確，其犯行洵堪認定。
二、按海洛因及甲基安非他命乃毒品危害防制條例第二條第二項
    第一款、第二款所稱之第一級毒品及第二級毒品。另被告於
    民國九十一年間曾因施用毒品案件，經原審法院以九十一年
    度毒聲字第八五九號裁定令入戒治處所施以強制戒治一年，
    嗣停止戒治交付保護管束後，又經原審法院以九十二年度毒
    聲字第八六八號裁定撤銷停止戒治，令入戒治處所施以強制
    戒治，而於民國九十三年一月九日執行完畢等情，有臺灣高
    等法院被告前案紀錄表及臺灣嘉義地方法院檢察署刑案資料
    查註紀錄表各一紙在卷可稽，是被告於強制戒治執行完畢釋
    放後，五年內復施用毒品海洛因及甲基安非他命，因而再犯
    毒品危害防制條例第十條第一項、第二項之施用第一級毒品
    及第二級毒品之罪，自應依該法第二十三條第二項之規定予
    以追訴。
三、核被告所為係犯毒品危害防制條例第十條第一項之施用第一
    級毒品海洛因罪及同條第二項之施用第二級毒品甲基安非他
    命罪。其持有第一級毒品海洛因及第二級毒品甲基安非他命
    之低度行為，分別為其施用第一級毒品海洛因及施用第二級
    毒品甲基安非他命之高度行為所吸收，均不另論罪。又其所
    犯上開二罪即施用第一級毒品罪及施用第二級毒品罪，犯意
    各別，應分論併罰。又被告曾因施用毒品案件，先後經原審
    法院判處有期徒刑八月、十月確定，於民國九十四年八月九
    日因假釋付保護管束出監，並於民國九十四年十月二十四日
    因假釋期滿未經撤銷假釋，而以執行完畢論等情，有臺灣高
    等法院被告前案紀錄表一紙在卷可稽，是其受有期徒刑之執
    行完畢後，五年以內故意再犯有期徒刑以上之本罪即施用第
    一級毒品罪及施用第二級毒品罪，均為累犯，均應依法加重
    其刑。
四、原審適用毒品危害防制條例第十條第一項、第二項、刑法第
    十一條前段、第四十七條第一項、第五十一條第五款之規定
    ，審酌被告曾因施用毒品案件經裁定觀察勒戒、強制戒治及
    判處徒刑執行完畢，猶未知警惕而再犯本案，足見其未徹底
    戒除施用毒品之惡習，惟念及施用毒品本質上係戕害自身健
    康之行為，尚未嚴重破壞社會秩序或侵害他人權益，且被告
    坦承犯行、犯後態度尚屬良好暨其犯罪之動機、目的、手段
    、國中畢業之智識程度等一切情狀，就被告所犯施用第一級
    毒品罪量處有期徒刑八月，所犯施用第二級毒品罪量處有期
    徒刑五月，並定其應執行刑為有期徒刑一年，認事用法，經
    核並無不合，量刑亦稱允當，被告上訴意旨以伊因口腔疾病
    ，痛苦難當，因而施打毒品為由，請求從輕量刑，非有理由
    ，應予駁回。
五、被告經合法傳喚（見本院卷第三十九頁所附送達証書），無
    正當之理由不到庭，爰不待其陳述，逕行判決。
據上論斷，應依刑事訴訟法第三百六十八條、第三百七十一條，
判決如主文。
本案經檢察官張太龍到庭執行職務。
中    華    民    國    97    年    4     月    14    日
                      台灣高等法院台南分院刑事第四庭
                                審判長法  官 吳志誠
                                      法  官 陳珍如
                                      法  官 羅心芳
以上正本證明與原本無異。
施用第一級毒品罪部分如不服本判決，應於收受本判決後十日內
向本院提出上訴書狀。其未敘述上訴理由者並得於提起上訴後十
日內向本院補提理由書狀（均須按他造當事人之人數附繕本）「
切勿逕送上級法院」。
施用第二級毒品罪部分不得上訴。
                                      書記官 周美莉
中    華    民    國    97    年    4     月    14    日
參考條文：毒品危害防制條例第十條第一項、第二項。
施用第一級毒品者，處 6 月以上 5 年以下有期徒刑。
施用第二級毒品者，處 3 年以下有期徒刑。


司法院資訊處製作；財團法人民間司法改革基金會備份。
